臺灣高等法院刑事判決　　　　　　　　94年度上易字第1607號
上　訴　人　臺灣臺北地方法院檢察署檢察官
被　　　告　甲○○
上列上訴人，因被告竊盜案件，不服臺灣臺北地方法院，94年度
易字第1005號，中華民國94年8月16日第一審判決（起訴案號：
臺灣臺北地方法院檢察署94年度偵字第10000號及併辦案號94年
度偵字第11185號），提起上訴，本院判決如下：
    主  文
上訴駁回。
    理  由
一、按依本（刑事訴訟法第七編之一協商程序）編所為之科刑判
    決不得上訴、刑事訴訟法第455條之10第1項著有明文。雖同
    條項但書規定有第四百五十五條之四第一項第六款所定（被
    告有其他較重之裁判上一罪之犯罪事實者），不在此限。茲
    所謂得為上訴之裁判上一罪之犯罪事實者，須其犯罪事實較
    重於已判決之罪之事實，即該罪之法定刑度重於已判決之罪
    有裁判上一罪之關係始足當之。
二、本件上訴意旨認被告另於附表所列時間、地點以附表所列行
    為方式多次竊盜，與原審判決所認定之犯罪事實，時間相近
    ，犯罪構成要件亦復相同，認係連續犯之裁判上一罪關係，
    經訊據被告因坦承附表所列之犯行，與原判決所認竊盜為連
    續犯，公訴人上訴固非無見但查被告行為連續竊盜行為其法
    定刑度與論罪部分並無較重之情形二者同犯刑法第320條第1
    項之罪，雖其情節略有輕重，然乃為法定刑度內量刑之標準
    ，與刑度輕重無涉，揆諸首揭條文規定及說明其上訴即違背
    法律程式，應予駁回。
三、據上論斷，應依刑事訴訟法第367條前段，判決如主文。
中　　華　　民　　國　　94　　年　　10　　月　　31　　日
　　　　　　　　　刑事第七庭  審判長法　官 蔡 秀 雄
　　　　　　　　　　　　　　　　    法　官 周 煙 平
　　　　　　 　 　　　　　　　　　　法　官 蔡 光 治
以上正本證明與原本無異。
不得上訴。
                                    書記官 陳 韋 杉
中　　華　　民　　國　　94　　年　　11　　月　　4 　　日
附表：
一、時間：九十四年七月中旬
    地點：台北市○○區○○街五十四號「萊爾富便利商店」
    行為：竊取白蘭氏禮盒一盒
    關係人供述：王淑卿：我開設萊爾富便利商店，七月中旬，
          遭竊白蘭氏禮盒一盒，價值1260元。
二、時間：九十四年七月二十七日上午九時至五十七分許
    地點：台北市○○區○○路二段一五七號「統一超商便利商
          店」
    行為：竊取白蘭氏禮盒二盒。
    關係人供述：陳盈如：我是統一超商店員，九十四年七月二
          十七日上午九時五十七分許，在櫃臺旁置物架上拿走
          二盒遭竊白蘭氏雞精禮盒，隨即轉身快跑到店外騎乘
          輕機車逃離現場，前三碼英文字第一個是B，價值共
          1398元。
三、時間：九十四年八月八日凌晨零時二十七分許
    地點：台北市○○區○○路一段三一四之二號（靠近艋舺大
          道口）「7-11超商」
    行為：竊取白蘭氏燕窩二瓶
    關係人供述：李坤益：我是店員，九十四年八月八日凌晨零
          時二十七分許，有一名前額微禿背一個背包的男子，
          買一瓶養樂多之後在店內閒逛，我覺得可疑，等男子
          離去後巡視看有無東西短少，結果發現白蘭氏燕窩被
          偷二瓶，價值420元，可指認。
四、時間：九十四年六月一日十一時、同日十七時、九十四年六
          月六日十一時及九十四年八月十七日二十二時四十八
          分許
    地點：台北市○○路○段一四六號（錢櫃旁）「7-11超商」
    行為：依時序排列：竊取一瓶人頭馬洋酒、二瓶人頭馬洋酒
          、二瓶人頭馬洋酒、一瓶麥卡倫洋酒，行為模式均係
          將所竊得之洋酒放在背包內再逃離現場。
    關係人供述：陳美好：我是經理，九十四年八月十七日下午
          二十二時四十七分許，有一名男子進入店內，在同日
          二十二時四十八分二十四秒，竊取架上一瓶麥卡倫洋
          酒，同日二十二時四十八分二十九秒裝入其隨身攜帶
          之背包內。一瓶麥卡倫洋酒價值1200元。另外九十四
          年六月一日十一時遭一名男子偷拿一瓶人頭馬洋酒損
          失1198元，同日下午十七時又遭偷走二瓶人頭馬洋酒
          損失2396元。另外九十四年六月六日十一時又遭一名
          男子偷走二瓶人頭馬洋酒，損失2396元，上述三次都
          是把洋酒放在背包內再逃離。該嫌犯樣貌無法清楚看
          到。
附錄法條
中華民國刑法第320條
 (普通竊盜罪、竊佔罪)
意圖為自己或第 3 人不法之所有，而竊取他人之動產者，為竊盜
罪，處五年以下有期徒刑、拘役或五百元以下罰金。
意圖為自己或第 3 人不法之利益，而竊佔他人之不動產者，依前
項之規定處斷。
前二項之未遂犯罰之。
